臺灣士林地方法院小額民事判決
111年度士小字第1642號
原      告  富邦產物保險股份有限公司

法定代理人  賴榮崇
訴訟代理人  石益帆
被      告  陳國憲

上列當事人間請求侵權行為損害賠償事件，本院於民國111年8月
11日言詞辯論終結，判決如下：
    主  文
被告應給付原告新臺幣壹萬陸仟玖佰壹拾伍元，及自民國一百一
十一年七月十三日起至清償日止，按週年利率百分之五計算之利
息。
原告其餘之訴駁回。
訴訟費用新臺幣壹仟元，其中新臺幣肆佰陸拾玖元由被告負擔，
餘由原告負擔。
本判決原告勝訴部分得假執行。
    事實及理由要領
一、原告起訴主張：被告於民國110年10月2日上午10時3分許，
    駕駛車牌號碼0000-00號自用小客車，於臺北市北投區陽明
    路1段與無名巷路口，因未保持安全距離，撞損原告所承保
    之訴外人蘇梅英所有並為駕駛之車牌號碼000-0000號自用小
    客車（下稱系爭車輛），原告因本件交通事故已給付被保險
    人新臺幣（下同）36,162元。爰依民法第184條第1項前段、
    第191條之2、第196條侵權行為損害賠償請求權、保險法第5
    3條第1項保險代位請求權，請求被告賠償損害。並聲明：被
    告應給付原告36,162元，及自起訴狀繕本送達翌日起至清償
    日止，按週年利率5％計算之利息。
二、被告答辯略以：被告承認對於本件事故有距離保持不夠之過
    失，但是系爭車輛只有收到輕微損害，被告將系爭車輛受損
    照片給民間保養廠估價，使用烤漆修補，僅需2,000元左右
    ，根本無須更換保險桿，如此輕微擦撞非常不環保，等此行
    為值得鼓勵、效法嗎？此外原告所請求之金額過高，系爭車
    輛駕駛以保險理賠為手段強迫被告賠償高額費用，保險公司
    助紂為虐，原廠修車當然要求最高段的換零件方式，從不考
    慮被告是否願意接受，不就等於用財力及法律專業脅迫被告
    就範等語，並聲明請求駁回原告之訴。　　
三、法院得心證之理由：
　㈠按因故意或過失，不法侵害他人之權利者，負損害賠償責任
    ；汽車、機車或其他非依軌道行駛之動力車輛，在使用中加
    損害於他人者，駕駛人應賠償因此所生之損害；不法毀損他
    人之物者，被害人得請求賠償其物因毀損所減少之價額，民
    法第184條第1項前段、第191條之2前段、第196條分別定有
    明文。再按物被毀損時，被害人除得依民法第196條請求賠
    償外，並不排除民法第213條至第215條之適用；依民法第19
    6條請求賠償物被毀損所減少之價額，得以修復費用為估定
    之標準，但以必要者為限（例如：修理材料以新品換舊品，
    應予折舊）（最高法院77年度第9次民事庭會議決議(一)參
    照）。末按，被保險人因保險人應負保險責任之損失發生，
    而對於第三人有損失賠償請求權者，保險人得於給付賠償金
    額後，代位行使被保險人對於第三人之請求權；但其所請求
    之數額，以不逾賠償金額為限，保險法第53條第1項亦有明
    文。
　㈡經查，原告主張之事實，已據提出與所述相符之行車執照、
    道路交通事故當事人登記聯單、汽車險理賠申請書、估價單
    、照片、統一發票等件為證，並經本院依職權調取本件交通
    事故現場圖、現場照片等資料查核明確，被告亦字承對於本
    件事故具有過失，應認原告之主張為真實。而被告雖以上詞
    置辯，雖主張以烤漆修復系爭車輛之損傷比較便宜，就系爭
    車輛回復原狀之方式，系爭車輛所有權人有選擇之自由，而
    經以烤漆修復之零件終究與未曾受損之零件有異，未曾受損
    之車輛及事故後僅以烤漆修復之車輛，市場價值當有不同，
    倘原告僅能依被告指定烤漆之方式修復，無疑強令受損車主
    以經烤漆修補之零件代替原有未曾受損之零件，與民法有關
    回復原狀規範之意旨有違，難認可採。至於被告辯稱維修費
    用過高部分，依系爭車輛之廠牌為volvo牌進口車、其就後
    保桿飾板雙方管係更換新品之原廠零件觀之，原告所提出之
    估價單，並無逾越一般行情，被告就其所辯，亦未提出任何
    證據以實其說，難認可採；從而，原告本於上開法律規定，
    請求被告賠償系爭車輛修復費用，應屬有據。
　㈢依原告所提之估價單，其修復費用為36,162元（其中工資14,815元、材料21,347元），然而以新零件更換舊零件之零件折舊部分非屬必要費用，應予扣除。茲查，系爭車輛係於103年4月15日出廠使用（行車執照僅記載出廠年月，未載明出廠日，依法推定為該月15日），有行車執照影本附卷可稽，依行政院所頒固定資產耐用年數表及固定資產折舊率表之規定，汽車耐用年數為5年，依定率遞減法每年應折舊千分之369，且參酌營利事業所得稅查核準則第95條第6項規定「固定資產提列折舊採用平均法或定率遞減法者，以1年為計算單位，其使用期間未滿1年者，按實際使用之月數相當於全年之比例計算之，不滿1月者，以1月計」而為計算，則算至本件事故發生時之110年10月2日，系爭車輛已逾耐用年數，依上開固定資產耐用年數表及固定資產折舊率表規定，折舊後之殘值以成本10分之1為合度，則系爭車輛修復費用經扣除折舊後，應以2,135元（元以下四捨五入）為修復之必要費用，加上其餘非屬零件之工資14,815元，合計為16,950元。
四、從而，原告請求被告給付16,915元及自起訴狀繕本送達之翌
    日即111年7月13日起至清償日止，按週年利率5％計算之利息
    ，為有理由，應予准許，逾此範圍之請求，則無理由，應予
    駁回。本件原告勝訴部分係就民事訴訟法第436條之8第1項
    適用小額程序所為被告敗訴之判決，依同法第436條之20規
    定，應依職權宣告假執行。
五、訴訟費用負擔之依據：民事訴訟法第79條。依職權確定訴訟
    費用額為1,000元（第一審裁判費），其中469元由被告負擔
    ，餘由原告負擔。
中　　華　　民　　國　 111　　年　　8 　　月　　25　　日
              　　士林簡易庭法  官  陳紹瑜
以上正本係照原本作成。
如不服本判決，應於送達後20日內，向本院提出上訴狀並應記載
上訴理由，表明關於原判決所違背之法令及其具體內容與依訴訟
資料可認為原判決有違背法令之具體事實，如於本判決宣示後送
達前提起上訴者，應於判決送達後20日內補提上訴理由書（須附
繕本）。
中　　華　　民　　國　 111　　年　　8 　　月　　25　　日
　                          書記官  詹禾翊